hr-HR: Pričvršćivanje veza: 2 x 2 disk; 3D disk; 4D; 4 x 4 disk; EST sustav vezivanja; Ostalo
zh-CN: 固定装置: 2x2 碟刹; 3D 碟刹; 4D; 4x4 碟刹; EST 滑轨系统; 其他
ja: ビンディングのマウント: 2x2ディスク; 3Dディスク; 4D; 4x4ディスク; ESTチャンネルシステム; その他
pt-BR: Aparelho de encadernação: Disco 2x2; Disco 3D; 4D; Disco 4x4; EST channel system; Outro
pt-PT: Montagem de fixadores: Disco 2x2; Disco 3D; 4D; Disco 4x4; Sistema de canais EST; Outro
el: Βάση πρόσδεσης: Δίσκος 2x2; Δίσκος 3D; 4D; Δίσκος 4x4; Σύστημα καναλιών EST; Άλλο
th: แท่นตัวล็อก: ดิสก์ 2x2; ดิสก์ 3 มิติ; 4 มิติ; ดิสก์ 4x4; ระบบช่อง EST; อื่นๆ
bg-BG: Монтаж на свързващото приспособление: Диск 2х2; 3D диск; 4D; Диск 4x4; Система от канали EST; Други
sv: Bindande fäste: 2x2-disk; 3D-skiva; 4D; 4x4-skiva; EST-kanalsystem; Övrigt
es: Montura de fijación: Disco 2x2; Disco 3D; 4D; Disco 4x4; Sistema de canales EST; Otros
fr: Fixation des skis: disque 2x2; disque 3D; 4D; disque 4x4; Système de canaux EST; Autre
it: Attacco: Disco 2×2; Disco 3D; 4D; Disco 4x4; Sistema di canali EST; Altro
sk-SK: Montáž viazania: disk 2x2; 3D disk; 4D; Disk 4x4; EST kanálový systém; Iné
da: Bindingsbeslag: 2x2 skive; 3D skive; 4D; 4x4 skive; EST-kanalsystem; Andet
fi: Sidoskiinnike: 2x2-levy; 3D-levy; 4D; 4x4-levy; EST-kanavajärjestelmä; Muu
tr: Bağlama Bağlantısı: 2x2 disk; 3D disk; 4D; 4x4 disk; EST kanal sistemi; Diğer
nl: Bindingsbeugel: 2x2 schijf; 3D-schijf; 4D; 4x4 schijf; EST-kanaalsysteem; Andere
de: Bindungshalterung: 2x2-Scheibe; 3D-Disc; 4D; 4x4-Scheibe; EST-Kanalsystem; Sonstiges
vi: Khung gắn: đĩa 2x2; đĩa 3D; 4D; đĩa 4x4; Hệ thống kênh EST; Khác
zh-TW: 固定器底板: 2x2 光碟; 3D 光碟; 4D; 4x4 光碟; EST 雪板固定器; 其他
pl: Mocowanie oprawy: Dysk 2x2; Dysk 3D; 4D; Dysk 4x4; System kanałów EST; Inne
sl-SI: Nastavek za vezi: 2x2 disk; 3D disk; 4D; 4x4 disk; Kanalski sistem EST; Drugo
lt-LT: Apkaustai: 2x2 žiedai; 3D žiedas; 4D; 4x4 žiedas; EST kanalų sistema; Kita
cs: Vázání: Kotouč 2x2; 3D kotouč; 4D; Kotouč 4x4; Kanálový systém EST; Jiné
nb: Bindende feste: 2x2 skive; 3D-skive; 4D; 4x4 skive; EST-kanalsystem; Annet
en: Binding mount: 2x2 disc; 3D disc; 4D; 4x4 disc; EST channel system; Other
ru: Тип установки креплений: Диск 2x2; 3D диск; 4D; Диск 4x4; Система каналов EST; Другое
hu: Rögzítendő tartozék: 2x2 karika; 3D karika; 4D; 4x4 karika; EST csatornarendszer; Egyéb
ko: 바인딩 마운트: 2x2 디스크; 3D 디스크; 4D; 4x4 디스크; EST 채널 시스템; 기타
ro-RO: Suport fixare: Disc 2x2; Disc 3D; 4D; Disc 4x4; Sistemul de canale EST; Altele